# 不构成业务下的企业合并问题

提问人：LAYSHR 时间：2020-12-03 12:33:06
假设：A公司有银行存款 100 万 固定资产 100 万 实收资本 200 万，本公司用 200 万从其股东手上买了100%的股权（不构成业务），本公司个别报表 借：长投 200 万 贷：银行存款 200 万 合并层次上是将购买成本按照可辨认资产、负债的相对公允价比例进行分配 借：固定资产 200 万 贷：长投 200 万是这样处理吗？

回答人：chenyiwei
合并报表层面，由于A持有货币性资产 100 万，所以合并报表层面的固定资产价值=200-100=100万元。